行　政　法　院　判　決　　　　　　　　　　　　　八十八年度判字第三二八一號
　　再 審原 告　乙○○○
　　訴訟代理人　甲○○
　　再 審被 告　嘉義縣稅捐稽徵處
右當事人間因房屋稅事件，再審原告對本院中華民國八十七年九月三日八十七年度判
字第一七九二號判決提起再審之訴。本院判決如左︰
　　主  文
再審之訴駁回。
　　事  實
緣坐落嘉義縣新港鄉○○村○○路二十九、三十一及三十三號房屋，為訴外人周蒼柏
與甲○○二人所共有（各持分二分之一），後經新港鄉戶政事務所於再審原告設籍後
另增訂三十五號門牌號碼。嗣系爭三十五號房屋因配合新港鄉○○路拓工程部分拆
除，剩餘部分則以再審原告名義為起造人修建完竣，於八十五年三月八日依房屋稅條
例第七條規定申報房屋現值設籍課稅，並經再審被告以八十五年三月十九日八五嘉縣
稅財字第八五二○八六○三號函核定自八十五年二月起課徵房屋稅。再審原告申請將
上述系爭三十三號房屋併入其所有之系爭三十五號房屋稅籍合併課徵房屋稅，再審被
告以系爭三十三號房屋依房屋稅籍登記表之記載，自始為訴外人周蒼柏及甲○○二人
所共有，渠等為系爭三十三號房屋之所有人及納稅義務人，而系爭三十五號房屋為再
審原告所有，二者所有權人及納稅義務人均不相同，乃以八十五年六月五日八五嘉縣
稅財字第八五二一八六七一號函否准其所請。再審原告對該函復不服，循序提起行政
訴訟，經本院以八十六年度判字第二六六七號判決駁回，再審原告提起再審之訴，亦
經本院八十七年度判字第七七五號、八十七年度判字第一七九二號判決（下稱原判決
）駁回其再審之訴。茲再審原告復對原判決提起再審之訴。茲摘原告訴辯意旨於次
：
再審原告起訴意旨及補充理由略謂︰本件再審原告申請將系爭三十三號房屋併入其所
有之三十五號房屋稅籍合併課徵房屋稅，再審被告以系爭三十三號房屋依房屋稅籍登
記表記載，自始為訴外人周蒼柏與甲○○等二人所共有，該房屋於中山路拓寬工程時
已依法拆除完竣，該三十五號門牌已不存在，由再審原告依法重新建築完竣，經由再
審被告派員實地勘查證明其三十五號房屋稅籍資料已不存在，依法申請准予重編系爭
三十三號課稅資料與現在所整編之三十五號房屋合併處理註銷有案可稽。證明對於訴
外人周蒼柏所附呈戶籍資料為虛偽之設籍登記，請向嘉義縣新港鄉戶政事務所調查，
證明訴外人周蒼柏民國五十年起至現在未居住在嘉義縣新港鄉○○村○○路三十三號
之事實。因嘉義縣新港鄉○○路拓寬工程徵收地上物補償，已依法拆除，原房屋已不
存在，三十五號門牌已不存在。原判決於實體上未予審理調查，亦難謂合。再審原
告既已發現新證據，自難緘默，附卷之證明書及資料合併提起再審之訴，請求廢棄原
判決，更為適當之判決等語。
再審被告未經通知答辯。
　　理  由
按行政訴訟法第二十八條第十款所謂發見未經斟酌之重要證物者，係指該項證物在前
訴訟程序中即已存在而當事人不知其存在，或雖知其存在而因故不能使用，現始發現
或得予使用者而言，並以如經斟酌可受較有利益之裁判者為限。本件再審原告因房屋
稅事件提起行政訴訟，為本院八十六年度判字第二六六七號判決駁回其訴，再審原告
提起再審之訴，亦經原判決駁回。再審原告依行政訴訟法第二十八條第十款提起再審
之訴，審其據以再審之證物為：(一)台灣電力公司嘉義區營業處八十七年五月二十日嘉
區費核證字第○四九號書函，(二)嘉義縣新港鄉戶政事務所八十七年五月六日嘉縣港鄉
戶謄字第甲○○三○九六號戶籍謄本。惟上開證物業經原判決予以斟酌，認不符行政
訴訟法第二十八條第十款之規定，且無從為其有利之認定，而駁回其再審之訴。是再
審原告再以上開事由提起再審之訴，顯無理由。又再審原告聲請向嘉義縣新港鄉戶政
事務所調查周蒼柏是否虛偽設籍乙節，再審原告並未主張及舉證證明其於前訴訟程序
中不知其存在，或雖知其存在，而因故不能使用，現始得予使用等情，揆諸首開說明
，其據以提起再審亦無理由，應予駁回。
據上論結，本件再審之訴為無理由，爰依行政訴訟法第三十三條、民事訴訟法第五百
零二條第二項，判決如主文。
中    華    民    國     八十八      年      八      月      二十       日
                    行 政 法 院 第 四 庭
                                審 判 長 評  事      葉  振  權
                                         評  事      吳      仁
                                         評  事      吳  錦  龍
                                         評  事      吳  明  鴻
                                         評  事      陳  光  秀
右  正  本  證  明  與  原  本  無  異
                                         法院書記官  葛  雅  慎
中    華    民    國     八十八      年      八      月     二十一      日
